臺灣高等法院刑事判決
110年度上訴字第2715號
上  訴  人  
即  被  告  王冠為
選任辯護人  林孝甄律師
上列上訴人即被告因違反槍砲彈藥刀械管制條例等案件，不服臺
灣新北地方法院109年度訴字第1420號，中華民國110年4月28日
第一審判決（起訴案號：臺灣新北地方檢察署109年度偵字第190
95號），提起上訴，及移送併辦（臺灣新北地方檢察署110年度
偵字第27786號），本院判決如下：
    主  文
原判決關於附表二編號2及定應執行刑部分均撤銷。
王冠為犯非法持有可發射子彈具殺傷力之槍枝罪，累犯，處有期
徒刑貳年，併科罰金新臺幣參萬元，罰金如易服勞役，以新臺幣
壹仟元折算壹日。扣案如附表一編號4、5所示之物均沒收。
其他上訴駁回。
    事  實
一、王冠為知悉可發射子彈具殺傷力之槍枝、具殺傷力之子彈及
    槍砲主要組成零件，分別為槍砲彈藥刀械管制條例第4條第1
    項第1款、第2款所列管槍砲、彈藥及同條例第4條第1項第1
    款、第2項所列管物品，非經中央主管機關許可，不得持有
    。竟分別為下列行為：
(一)於民國102年至103年間某日，基於非法持有可發射子彈具殺
    傷力槍枝、具殺傷力子彈之犯意，在網路上向真實姓名年籍
    不詳之成年人以新臺幣（下同）4萬元至5萬元價格，購入如
    附表一編號1所示可發射子彈具殺傷力之改造手槍及如附表
    一編號2、3所示具殺傷力之制式子彈，而自斯時起持有之。
(二)另基於非法持有可發射子彈具殺傷力槍枝及槍砲主要組成零
    件之犯意，於108年11月間某日，在臺中高鐵站，向真實姓
    名年籍不詳綽號TERRY之成年人，以4萬8,000元價格購得如
    附表一編號4所示可發射子彈具殺傷力之改造手槍及如附表
    一編號5所示屬槍砲主要組成零件之改造金屬槍管，而自斯
    時起持有之。
二、王冠為知悉甲氧基甲基安非他命為毒品危害防制條例所列管
    第二級毒品，非經許可，不得持有。竟基於持有第二級毒品
    甲氧基甲基安非他命之犯意，於109年2月至3月間某日，在
    新北市林口交流道附近，自真實姓名年籍不詳之成年人處，
    取得含第二級毒品甲氧基甲基安非他命成分之橘色粉末1包
    而持有之。
三、嗣因員警接獲王冠為持有1支槍枝、子彈及槍管之情資後，
    於109年5月12日17時許，持原審法院109年度聲搜字第740號
    搜索票至王冠為桃園市○○區○○○街00巷0號居所（下稱本案居
    所）搜索，扣得如附表一編號1、5、6所示之物及如附表一
    編號2、3所示子彈中之部分子彈（扣得具殺傷力及不具殺傷
    力之子彈共17顆）暨其他與本案無關之物品。王冠為於搜索
    結束，在有偵查犯罪職權之機關或公務員尚不知悉其持有其
    他具有殺傷力之改造手槍前，主動於警詢坦承其尚持有如附
    表一編號4所示槍枝，而向員警自首此部分犯行並願接受裁
    判，且於同日19時45分許，同意並帶同員警至本案居所搜索
    ，而於同日20時35分許，報繳其持有之該槍枝【即王冠為於
    如事實欄一(二)所持有槍枝】，且扣得如附表一編號2、3所
    示其餘子彈（扣得具殺傷力及不具殺傷力子彈共19顆），而
    悉上情。
四、案經臺北市政府警察局大安分局（下稱大安分局）報請臺灣
    新北地方檢察署（下稱新北地檢署）檢察官偵查起訴，及新
    北市政府警察局中和分局報請新北地檢署檢察官偵查移送併
    辦。
　　理  由
壹、程序部分
一、審理範圍
(一)按「上訴得對於判決之一部為之」、「對於判決之一部上訴
    者，其有關係之部分，視為亦已上訴。但有關係之部分為無
    罪、免訴或不受理者，不在此限」、「上訴得明示僅就判決
    之刑、沒收或保安處分一部為之」，110年6月16日修正公布
    ，自同年月18日起施行之刑事訴訟法第348條第1項、第2項
    、第3項分別定有明文。次依同日修正公布、施行之刑事訴
    訟法施行法第7條之13規定「中華民國110年5月31日修正通
    過之刑事訴訟法施行前，已繫屬於各級法院之案件，於施行
    後仍適用修正前刑事訴訟法第348條規定；已終結或已繫屬
    於各級法院而未終結之案件，於施行後提起再審或非常上訴
    者，亦同」。
(二)上訴人即被告王冠為（下稱被告）不服原判決提起上訴，係
    於上開規定修正施行後之110年8月12日始繫屬本院，有原審
    法院110年8月10日新北院賢刑義109訴1420字第39341號函上
    之本院收文戳章可憑（見本院卷第3頁），是本案上訴之效
    力及其範圍，依刑事訴訟法施行法第7條之13規定，應依現
    行刑事訴訟法第348條規定判斷。檢察官起訴被告涉犯槍砲
    彈藥刀械管制條例第13條第1項未經許可製造槍砲之主要組
    成零件罪、第8條第4項非法持有可發射子彈具有殺傷力之改
    造手槍罪、第12條第4項非法持有子彈罪及毒品危害防制條
    例第11條第2項持有第二級毒品罪，經原審審理後，認被告(
    1)犯修正前槍砲彈藥刀械管制條例第8條第4項非法持有可發
    射子彈具殺傷力之槍枝罪、槍砲彈藥刀械管制條例第12條第
    4項未經許可持有子彈罪（原判決事實欄一部分）、(2)犯修
    正前槍砲彈藥刀械管制條例第8條第4項非法持有可發射子彈
    具殺傷力之槍枝罪、槍砲彈藥刀械管制條例第13條第4項未
    經許可持有槍砲之主要組成零件罪（原判決事實欄二部分；
    至公訴意旨所認被告涉犯槍砲彈藥刀械管制條例第13條第1
    項製造槍砲主要組成零件罪嫌部分，則不另為無罪諭知）、
    (3)犯修正前毒品危害防制條例第11條第2項持有第二級毒品
    罪（原判決事實欄三部分）。參諸辯護人於本院110年10月2
    0日審理時已為被告主張：不另為無罪諭知部分，被告沒有
    要上訴，被告本案上訴範圍沒有包含此部分；被告當然不可
    能對自己不利部分上訴，上訴範圍只針對有罪部分上訴，不
    另為無罪諭知的部分確實沒有要上訴等語（見本院卷第175
    、189頁），被告亦稱同律師所述等語（見本院卷第175頁）
    ，均已明確表示被告並未就不另為無罪諭知部分提起上訴，
    徵諸本案既僅被告提起上訴，檢察官並未提起上訴，依現行
    刑事訴訟法第348條規定，原判決不另為無罪諭知部分，自
    非被告上訴範圍，是本院審理範圍僅限原判決論處被告罪刑
    部分，而不及於原判決就被告被訴製造槍砲主要組成零件罪
    嫌部分不另為無罪諭知部分（見原判決第7至9頁），先予敘
    明。
二、證據能力
    按被告以外之人於審判外之陳述，雖不符前4條（刑事訴訟
    法第159條之1至第159條之4）之規定，而經當事人於審判程
    序同意作為證據，法院審酌該言詞陳述或書面陳述作成時之
    情況，認為適當者，亦得為證據；當事人、代理人或辯護人
    於法院調查證據時，知有第159條第1項不得為證據之情形，
    而未於言詞辯論終結前聲明異議者，視為有前項之同意，刑
    事訴訟法第159條之5第1項、第2項分別定有明文。本判決所
    援引之文書、物證，因檢察官、被告及辯護人於本院準備程
    序及審理時對於該等證據均未爭執證據能力（見本院卷第10
    7至109、176至183頁），且無證據證明係公務員違背法定程
    序所取得，復無顯有不可信之情況或不得作為證據之情形，
    並經本院依法踐行調查證據程序，均具有證據能力。
貳、認定被告犯罪事實所憑之證據及理由
一、上開事實，迭據被告於警詢、偵查、原審、本院準備程序及
    審理時坦承不諱（見偵字第19095號卷第17至25、141至147
    、321至325頁、訴字卷一第95至108、183至201頁、本院卷
    第109、184至187頁），且有下列補強證據可佐：
(一)員警持原審法院109年度聲搜字第740號搜索票至本案居所搜
    索，扣得如附表一編號1所示改造手槍、如附表一編號5所示
    槍管、如附表一編號6所示第二級毒品甲氧基甲基安非他命
    及如附表一編號2、3所示子彈中之部分子彈（扣得具殺傷力
    及不具殺傷力之子彈共17顆）暨其他與本案無關之物品；於
    搜索結束後，被告於同日19時45分許同意並帶同員警至本案
    居所搜索，而於同日20時35分許，再扣得如附表一編號4所
    示改造手槍及如附表一編號2、3所示其餘子彈（扣得具殺傷
    力及不具殺傷力子彈共19顆）等節，業經證人即執行搜索之
    員警黃明輝、承辦員警李家揚於原審證述綦詳（見訴字卷一
    第186至191頁），且有原審法院109年度聲搜字第740號搜索
    票、大安分局搜索、扣押筆錄、扣押物品目錄表、現場及扣
    案物照片等附卷可按（見偵字第19095號卷第27至35、39至4
    3、45至50、55至58、65至68、75至78、85至106、219、229
    、303頁），復經本院核閱原審法院109年度聲搜字第740號
    案件卷宗無誤。
(二)扣案如附表一編號1、4所示槍枝經採得與被告DNA-STR型別
    相符之生物跡證；如附表一編號1至4所示改造手槍、子彈經
    鑑定認具有殺傷力，如附表一編號5所示槍管業經主管機關
    鑑定為槍砲主要組成零件，如附表一編號6所示橘色粉末經
    鑑定含第二級毒品甲氧基甲基安非他命成分等節（鑑定結果
    均詳見附表一所示），有大安分局109年7月27日北市警安分
    刑字第1093017729號函及檢附資料、臺北市政府警察局109
    年7月10日鑑定書（見偵字第19095號卷第177至184、197至2
    03頁）、內政部警政署刑事警察局109年7月24日刑鑑字第10
    90052229號鑑定書及影像照片（見偵字第19095號卷第187至
    194、213至218、219頁）、109年8月21日刑鑑字第10900522
    37號鑑定書及影像照片（見偵字第19095號卷225至227、263
    至268頁）、109年9月22日刑鑑字第1090052240號鑑定書及
    影像照片（見偵字第19095號卷第259至261、291至296、299
    至301頁）、大安分局109年8月4日北市警安分刑字第109301
    89851號函及檢附資料（見偵字第19095號卷第249至258頁）
    、109年8月31日北市警安分刑字第10930214461號函及檢附
    資料（見偵字第19095號卷第269至277頁）、109年9月29日
    北市警安分刑字第1093024059號函（見偵字第19095號卷第3
    05至313頁）、109年9月9日北市警安分刑字第1093072797號
    函（見偵字第19095號卷第287頁）、內政部109年9月3日內
    授警字第1090872460號函（見偵字第19095號卷第289至290
    頁）、大安分局109年6月15日北市警安分刑字第1093014629
    號函及檢附資料（見偵字第19095號卷第161至169頁）等附
    卷可憑，且有如附表一所示之物可佐。
二、綜上，足認被告前開任意性自白與事實相符，可以採信。本
    案事證明確，被告上開犯行均可認定，皆應依法論科。　　
參、法律適用
一、新舊法比較
    按「行為後法律有變更者，適用行為時之法律。但行為後之
    法律有利於行為人者，適用最有利於行為人之法律」，刑法
    第2條第1項定有明文。經查：
(一)槍砲彈藥刀械管制條例部分
　  被告行為後，槍砲彈藥刀械管制條例第4條、第7條、第8條
    業於109年6月10日修正公布，並自同年月12日起生效施行。
    可知此次槍砲彈藥刀械管制條例修正後，該條例第4條、第7
    條、第8條均增加「制式或非制式」之構成要件，亦即不分
    制式或非制式，凡屬該條例第7條所列各類槍枝型式之槍枝
    ，有殺傷力者，概依該條例第7條規定處罰。是「未經許可
    ，持有可發射子彈具殺傷力之改造（非制式）手槍」犯行，
    經比較新舊法後，修正後應依槍砲彈藥刀械管制條例第7條
    第4項規定處罰，刑罰較修正前規定（即槍砲彈藥刀械管制
    條例第8條第4項）為重，修正後規定並未較有利於被告，依
    刑法第2條第1項前段規定，應適用被告行為時即修正前槍砲
    彈藥刀械管制條例第8條第4項規定論處。
(二)毒品危害防制條例部分
　　查被告行為後，毒品危害防制條例第11條業於109年1月15日
    修正公布，並自109年7月15日起施行，修正前毒品危害防制
    條例第11條第2項規定為「持有第二級毒品者，處2年以下有
    期徒刑、拘役或新臺幣3萬元以下罰金」，修正後則規定：
    「持有第二級毒品者，處2年以下有期徒刑、拘役或新臺幣2
    0萬元以下罰金」，經比較新舊法，修正後毒品危害防制條
    例第11條第2項所規定刑度較修正前規定為高，顯未有利於
    被告，依刑法第2條第1項前段規定，應適用被告行為時即修
    正前毒品危害防制條例第11條第2項規定。
二、所犯罪名
(一)事實欄一(一)部分
　  按未經許可持有槍砲彈藥刀械等違禁物，所侵害者為社會法
    益，如持有之客體種類相同（同為手槍，或同為子彈者），
    縱令持有之客體有數個（如數支手槍、數顆子彈），仍為單
    純一罪，不發生想像競合犯之問題（最高法院96年度台上字
    第6417號判決意旨參照）。核被告就事實欄一(一)所為，係
    犯修正前槍砲彈藥刀械管制條例第8條第4項非法持有可發射
    子彈具殺傷力之槍枝罪、槍砲彈藥刀械管制條例第12條第4
    項非法持有子彈罪。被告非法持有如附表一編號2、3所示子
    彈共20顆，屬同一種類，僅論以一非法持有子彈罪。被告自
    102年至103年間某日取得如附表一編號1至3所示改造手槍、
    制式子彈時起至為警查獲時止之持有此部分槍彈行為，具有
    行為繼續之性質，為繼續犯，應僅各論以單純一罪。
(二)事實欄一(二)部分
　　核被告就事實欄一(二)所為，係犯修正前槍砲彈藥刀械管制
    條例第8條第4項非法持有可發射子彈具殺傷力之槍枝罪、槍
    砲彈藥刀械管制條例第13條第4項非法持有槍砲之主要組成
    零件罪。公訴意旨認被告就此持有主要組成零件部分，係犯
    槍砲彈藥刀械管制條例第13條第1項製造槍砲主要組成零件
    罪嫌，尚有未合（此部分業經原審不另為無罪諭知確定）。
    又被告自108年11月間某日取得如附表一編號4至5所示改造
    手槍、槍管（槍砲主要組成零件）時起至為警查獲時止之持
    有此部分槍枝、槍管行為，亦具有行為繼續之性質，為繼續
    犯，應僅各論以單純一罪。
(三)事實欄二部分
　　按甲氧基甲基安非他命為毒品危害防制條例第2條第2項第2
    款所列管第二級毒品，依法不得持有。核被告就事實欄二所
    為，係犯修正前毒品危害防制條例第11條第2項持有第二級
    毒品罪。
三、想像競合犯
(一)事實欄一(一)部分，被告以一持有行為，同時非法持有如附
    表一編號1至3所示具殺傷力之改造手槍、制式子彈，為想像
    競合犯，應依刑法第55條規定，從一重之非法持有可發射子
    彈具殺傷力之槍枝罪處斷。
(二)事實欄一(二)部分，被告以一持有行為，同時非法持有如附
    表一編號4、5所示具殺傷力之改造手槍、槍砲主要組成零件
    ，亦為想像競合犯，應依刑法第55條規定，從一重之非法持
    有可發射子彈具殺傷力之槍枝罪處斷。
四、數罪併罰
(一)按刑法於94年2月2日修正公布（95年7月1日施行）刪除連續
    犯規定之同時，對於合乎接續犯或包括的一罪之情形，為避
    免刑罰之過度評價，已於立法理由說明委由實務以補充解釋
    之方式，發展接續犯之概念，以限縮數罪併罰之範圍。是於
    刪除連續犯規定後，苟行為人主觀上基於單一之犯意，以數
    個舉動接續進行，而侵害同一法益，在時間、空間上有密切
    關係，依一般社會健全觀念，難以強行分開，在刑法評價上
    ，以視為數個舉動之接續實行，合為包括之一行為予以評價
    ，較為合理，於此情形，即得依接續犯論以包括之一罪（最
    高法院101年度台上字第3782號判決意旨參照）。
(二)查被告於如事實欄一(一)、(二)所示時、地，分別取得如附
    表一編號1至3、4至5所示之物，雖均論以非法持有可發射子
    彈具殺傷力之槍枝罪，且皆侵害社會法益，然二者間之犯罪
    時間間隔數年，時間、地點均明顯可分，非屬於密切接近之
    時、地先後實施之行為，各行為間之獨立性甚高，縱令其持
    有此等改造槍枝之時間有部分重疊，惟難認其係基於同一持
    有槍枝之犯意為之，無從論以接續犯。辯護人主張被告所犯
    此2罪間有接續犯之適用云云，自無足採。
(三)據上，被告所犯非法持有可發射子彈具殺傷力之槍枝罪2罪
    、持有第二級毒品罪1罪間，犯意各別，行為互殊，應分論
    併罰。
五、新北地檢署檢察官以110年度偵字第27786號移送併辦意旨書
    移送併辦之犯罪事實，與起訴書所載犯罪事實二完全相同，
    本院本應加以審理，併此指明。
六、被告雖為累犯，但均不加重其刑　
(一)被告前因公共危險案件，經臺灣臺北地方法院以107年度交
    簡字第2724號簡易判決處有期徒刑4月確定，於108年4月23
    日易科罰金執行完畢，有本院被告前案紀錄表在卷可佐（見
    本院卷第70至71頁），其受執行完畢後，5年以內故意再犯
    本案有期徒刑以上各罪，為刑法第47條第1項所稱累犯。
(二)徵諸「有關累犯加重本刑部分，不生違反憲法一行為不二罰
    原則之問題。惟其不分情節，基於累犯者有其特別惡性及對
    刑罰反應力薄弱等立法理由，一律加重最低本刑，於不符合
    刑法第59條所定要件之情形下，致生行為人所受之刑罰超過
    其所應負擔罪責之個案，其人身自由因此遭受過苛之侵害部
    分，對人民受憲法第8條保障之人身自由所為限制，不符憲
    法罪刑相當原則，牴觸憲法第23條比例原則。於此範圍內，
    有關機關應自本解釋公布之日起2年內，依本解釋意旨修正
    之。於修正前，為避免發生上述罪刑不相當之情形，法院就
    該個案應依本解釋意旨，裁量是否加重最低本刑」（司法院
    釋字第775號解釋參照），又法院就符合累犯要件之被告，
    仍應以其是否有其特別惡性或對刑罰反應力薄弱等事由，妥
    適審酌被告所犯前後數罪間，關於前案之性質（故意或過失
    ）、前案徒刑之執行完畢情形（有無入監執行完畢、是否易
    科罰金或易服社會勞動）、再犯之原因、兩罪間之差異（是
    否同一罪質、重罪或輕罪）、主觀犯意所顯現之惡性及其反
    社會性等情，綜合判斷各別被告有無因加重本刑致生所受刑
    罰超過其所應負擔罪責之情形，裁量是否加重最低本刑。查
    被告前開構成累犯事由之案件，乃與本案犯罪類型、罪名、
    罪質、侵害法益全然不同之公共危險案件，犯罪手段、動機
    顯與本案有別，自難以被告前案科刑及執行紀錄，即認被告
    就本案犯行具有特別惡性，本院衡以各項量刑事由後，認於
    被告所犯非法持有可發射子彈具殺傷力之槍枝、持有第二級
    毒品犯行之法定刑度範圍內，審酌各項量刑事由後，已足以
    充分評價被告於本案所應負擔罪責，皆無加重其刑必要，爰
    均不加重其刑，以符罪刑相當原則及比例原則。
七、被告就事實欄一(二)所示犯行，有槍砲彈藥刀械管制條例第
    18條第1項前段規定適用，至其他犯行，均不符自首要件
(一)按「對於未發覺之罪自首而受裁判者，得減輕其刑。但有特
    別規定者，依其規定」，刑法第62條定有明文。而槍砲彈藥
    刀械管制條例第18條第1項前段規定，犯本條例之罪自首，
    並報繳其持有之全部槍砲、彈藥、刀械者，減輕或免除其刑
    。槍砲彈藥刀械管制條例既為刑法之特別法，該條例第18條
    第1項前段規定，即為刑法第62條但書所示之特別規定，自
    應優先適用（最高法院91年度台上字第615號判決意旨參照
    ）。次按犯槍砲彈藥刀械管制條例之罪，自首並報繳其持有
    之「全部」槍砲、彈藥、刀械（以下簡稱槍械）者，或已移
    轉持有而據實供述「全部」槍械之來源或去向，因而查獲者
    ，減輕或免除其刑，本條例第18條第1項定有明文，且為刑
    法第62條但書所稱之特別規定，但並非完全排斥刑法第62條
    前段規定之適用。故行為人所為雖不合於上開條例第18條第
    1項所規定減、免其刑之特別要件，若已符合刑法第62條前
    段之自首規定，本非不得適用刑法一般自首規定減輕其刑。
    惟上開條例第18條第1項前段給予犯罪行為人自首報繳「全
    部」槍械減、免其刑之寬典，雖主要係為鼓勵自新，然依目
    前實務見解，對於實質上或裁判上一罪之案件，自首一部者
    其效力及於全部，為防杜別有居心之犯罪行為人，藉本條例
    自首規定僅報繳「部分」槍械，一方面享有減、免其刑之恩
    典，另一方面卻仍持有未報繳之槍械，潛藏繼續危害社會治
    安之風險，且事後若被查獲，尚得再利用訴訟技巧主張為前
    案自首與既判力效力所及，藉此逃避法律制裁，自非當初立
    法之原意。故立法院於民國86年11月11日修正本條第1項並
    增列第3項（於同年11月24日公布施行），規定犯罪行為人
    必須報繳其「全部」槍械，方得邀減、免其刑之寬典，若有
    報繳不實者，不實部分仍依本條例所定之罪論處。換言之，
    立法者對於犯罪行為人於犯罪未被發覺前僅報繳「部分」而
    非「全部」槍械時，即認無上開條例第18條第1項前段減、
    免其刑規定之適用。而想像競合犯，在犯罪評價上為數罪，
    僅在科刑上從一重處斷，就此以觀，該未為偵查機關發覺之
    部分犯罪事實，本屬上開條例第18條第1項前段所稱「未發
    覺之罪」文義射程之範圍；是倘行為人雖被發覺本條例之輕
    罪部分，惟就未發覺之重罪部分之犯罪事實，主動供出並接
    受裁判，僅止於此，於從該重罪處斷時，始可認有上開條例
    第18條第1項前段或刑法第62條自首恩典之適用，為本院（
    按：此指最高法院）已統一之見解。反之，若輕罪部分自首
    於前，重罪之犯罪事實發覺在後，即行為人於自首輕罪時未
    報繳「全部」（即重罪部分）之槍械，原即無上開條例第18
    條第1項前段減、免其刑適用之餘地，倘認仍得依刑法第62
    條規定減輕其刑，上開條例之特別規定豈非形同具文，於此
    情形亦不得適用一般自首之規定，始符法理（最高法院110
    年度台上字第5143號判決意旨參照）。
(二)經查：
  1.員警於為本案搜索前所掌握之檢舉資訊，僅知悉被告涉嫌持
    有「1支」槍、子彈及可供替換之槍管，嗣員警持原審法院1
    09年度聲搜字第740號搜索票執行搜索，扣得如附表一編號1
    、5所示槍枝、槍管及如附表一編號2、3所示部分子彈後，
    被告於警詢坦承尚持有如附表一編號4所示仿克拉克廠牌手
    槍（下稱克拉克手槍），並帶同員警返回本案居所，告知克
    拉克手槍所在位置而起獲等情，業據證人李家揚於原審證述
    綦詳（見訴字卷一第190、191頁），可認員警事前所得情資
    ，僅有被告涉嫌持有1支槍之相當理由，且該相當理由已於
    第1次搜索執行完畢時消失，則被告於搜索結束後，於警詢
    時主動員警告知尚該持有克拉克手槍（即第2把槍），堪認
    被告在有偵查犯罪職權之機關或公務員尚未發覺其犯如事實
    欄一(二)所示非法持有克拉克手槍犯行前，即向員警坦承此
    部分犯行，而自首此部分犯行，願意接受裁判。至被告於如
    事實欄一(二)所示時、地同時持有槍管之犯行，雖於事前已
    遭員警發覺，然揆諸前開說明，縱令裁判上一罪輕罪部分之
    犯罪事實先被發覺，然重罪部分之犯罪事實自首於後，法院
    從一重罪處斷時，仍得依自首規定減輕其刑。因此，被告就
    事實欄一(二)所示非法持有槍砲主要組成零件之輕罪雖先被
    員警發覺，仍不影響被告就裁判上一罪重罪即持有槍枝犯行
    自首之效力。
　2.被告於警詢自首其持有如事實欄一(二)所示槍枝後，業由被
    告主動帶同員警起獲如附表一編號4所示槍枝，被告已就其
    所自首持有槍枝之裁判上一罪重罪部分，「報繳」全部槍枝
    。至被告就事實欄一(二)所示同時持有槍砲主要組成零件部
    分，雖事前已遭員警知悉並搜索查扣，然此槍砲主要組成零
    件並非被告持有槍枝重罪犯行中，所應報繳之「全部槍枝」
    ，且若認被告裁判上一罪輕罪部分即所持有槍砲主要組成零
    件因員警已事前查扣，而導致裁判上一罪重罪部分即所持有
    槍枝無法符合主動報繳要件，僅能依刑法第62條規定減輕其
    刑，將喪失被告向員警報繳其餘全部槍枝之誘因，於法規適
    用上恐有輕重失衡之虞，揆諸前開說明，應認被告於搜索結
    束後，向員警自首並報繳其仍實際持有之克拉克手槍，亦有
    槍砲彈藥刀械管制條例第18條第1項前段自首並報繳其所持
    有全部槍枝之減輕其刑規定適用，不受裁判上一罪輕罪之持
    有槍砲主要組成零件犯行已為員警發覺，無從自首、報繳而
    影響。又本院審酌本案犯罪情節、對社會治安之危害及被告
    自首報繳所能防止槍彈氾濫之程度等情狀，尚不足以免除刑
    責，又因該減刑條文同時有免除其刑規定，依刑法第66條但
    書規定，得減至3分之2，爰依法減輕之。至被告其他犯行，
    因均顯已被偵查機關發覺，所為陳述均僅屬自白，與刑法第
    62條、槍砲彈藥刀械管制條例第18條第1項規定均屬不符，
    自無適用此等規定之餘地，附此敘明。
八、被告無毒品危害防制條例第17條第1項規定適用
(一)按毒品危害防制條例第17條第1項規定為：「犯第4條至第8
    條、第10條或第11條之罪，供出毒品來源，因而查獲其他正
    犯或共犯者，減輕或免除其刑」，其立法旨意在於鼓勵被告
    具體提供其毒品上游，擴大追查毒品來源，俾有效斷絕毒品
    之供給，以杜絕毒品泛濫，祇須被告願意供出毒品來源之上
    手，因而查獲其他正犯或共犯者，即可邀減輕或免除其刑之
    寬典。所謂「供出毒品來源，因而查獲」，係指被告翔實供
    出毒品來源之具體事證，因而使有偵查（或調查）犯罪職權
    之公務員知悉而對之發動偵查（或調查），並因而查獲者而
    言。而其中所言「查獲」，除指查獲該其他正犯或共犯外，
    並兼及被告所指其毒品來源其事（最高法院100年度台上字
    第4787號判決意旨參照）。
(二)查本案並未因被告供述因而查獲其他共犯、正犯等情，有大
    安分局110年9月3日北市警安分刑字第1103063195號函、110
    年9月23日北市警安分刑字第1103021099號函及新北地檢署1
    10年10月7日新北檢錫雨109偵19095字第1100092348號函等
    存卷可考（見本院卷第133、163、167頁），顯不符毒品危
    害防制條例第17條第1項規定，被告不得依該條項規定減輕
    或免除其刑。
九、本案無槍砲彈藥刀械管制條例第18條第4項前段規定適用
(一)按「犯本條例之罪，於偵查或審判中自白，並供述全部槍砲
    、彈藥、刀械之來源及去向，因而查獲或因而防止重大危害
    治安事件之發生者，減輕或免除其刑」，槍砲彈藥刀械管制
    條例第18條第4項前段定有明文。故犯該條例之罪者，雖已
    於偵查或審判中自白本身之犯行，但若未因而查獲該槍砲、
    彈藥、刀械之全部來源及去向，或因而防止重大危害治安事
    件之發生者，即與上開規定應減輕或免除其刑之要件不合（
    最高法院102年度台上字第2696號判決意旨參照）；亦即倘
    該槍砲、彈藥、刀械已經移轉持有，而兼有來源及去向者，
    固應供述全部之來源及去向，始符合上開規定。但其犯罪行
    為，僅有來源而無去向，或僅有去向而無來源者，祇要供述
    全部來源，或全部去向，因而查獲或因而防止重大危害治安
    事件之發生時，即符合減輕或免除其刑之規定，並非謂該犯
    罪行為，必須兼有來源及去向，始有該條項之適用（最高法
    院95年度台上字第5130號判決意旨參照）。
(二)被告雖自白其非法持有如附表一編號1至5所示改造手槍、子
    彈及槍管（槍砲主要組成零件）等犯行，然本案並未因被告
    自白及供述而查獲相關涉案者，有卷附大安分局110年9月3
    日北市警安分刑字第1103063195號函、110年9月23日北市警
    安分刑字第1103021099號函及新北地檢署110年10月7日新北
    檢錫雨109偵19095字第1100092348號函等可憑（見本院卷第
    133、163、167頁），當無槍砲彈藥刀械管制條例第18條第4
    項所規定「因而查獲或因而防止重大危害治安事件之發生」
    可言，自無從依該條項規定減輕或免除其刑。
十、本案均無刑法第59條規定適用
(一)按犯罪之情狀顯可憫恕，認科以最低度刑仍嫌過重者，得酌
    量減輕其刑，為刑法第59條所明定。又刑法第59條規定犯罪
    情狀可憫恕者，得酌量減輕其刑，固為法院依法得自由裁量
    之事項，然非漫無限制，必須犯罪另有特殊之原因與環境，
    在客觀上足以引起一般同情，認為即予宣告法定低度刑期尤
    嫌過重者，始有其適用。是為此項裁量減刑時，必須就被告
    全部犯罪情狀予以審酌在客觀上是否有足以引起社會上一般
    人之同情，而可憫恕之情形，始稱適法（最高法院88年度台
    上字第6683號判決意旨參照）。蓋此旨在避免嚴刑峻罰，法
    內存仁，俾審判法官得確實斟酌個案具體情形，妥適裁量，
    務期裁判結果，臻致合情、合理、合法之理想。又刑法第59
    條規定之酌量減輕其刑，必須犯罪另有特殊之原因與環境，
    在客觀上足以引起一般同情，認為即使予以宣告法定最低度
    刑，猶嫌過重者，始有其適用。此所謂法定最低度刑，固包
    括法定最低本刑；惟遇有其他法定減輕之事由者，則應係指
    適用其他法定減輕事由減輕其刑後之最低度刑而言。倘被告
    別有法定減輕事由者，應先適用法定減輕事由減輕其刑後，
    猶認其犯罪之情狀顯可憫恕，即使科以該減輕後之最低度刑
    仍嫌過重者，始得適用刑法第59條規定酌量減輕其刑（最高
    法院100年度台上字第744號判決意旨參照）。　　
(二)本院審酌槍枝、子彈均對公眾具有高度之危險性，被告非法
    持有本案槍、彈、槍砲主要組成零件之手段、情節，已對社
    會治安存有相當隱憂，而我國嚴禁非法持有槍枝及子彈，並
    就非法持有槍枝定以重刑，此為一般普遍大眾所週知，參諸
    被告先後持有如附表一編號1至3所示改造手槍及子彈、如附
    表一編號4至5所示改造手槍及槍管（槍砲主要組成零件），
    已屬持有槍、彈及可供替換零件，以被告此部分犯行對社會
    風氣及治安之危害程度，無情輕法重之情形，且事實欄一(
    二)所示犯行於依槍砲彈藥刀械管制條例第18條第1項前段規
    定減輕其刑後並無「猶認其犯罪之情狀顯可憫恕，即使科以
    該減輕後之最低度刑仍嫌過重」之情形，依上開說明，要無
    適用刑法第59條規定予以酌減之餘地。是被告、辯護人主張
    被告本案持有槍枝犯行，屬情輕法重，情堪憫恕，請依刑法
    第59條減輕其刑云云，自不可採。
(三)至被告持有第二級毒品犯行，此部分犯罪情狀並不存在特殊
    之原因與環境，在客觀上足以引起一般同情而有情輕法重之
    情形，依上開說明，要無適用刑法第59條規定予以酌減之餘
    地，一併說明。
肆、上訴駁回（即原判決附表二編號1、3所示部分）之理由
一、原審審理後，認被告就事實欄一(一)、二部分，均犯罪事證
    明確，以行為人責任為基礎，審酌被告購入如附表一編號1
    至3所示槍彈，時間較長，有相當危險性，另被告所持有第
    二級毒品數量約3公克，數量非鉅，考量被告坦承全部犯行
    之犯後態度，以及被告素行、目前正值壯年，自陳大學畢業
    之智識程度、目前在家裡做鋼筋加工，月收入約4萬元，經
    濟狀況小康，需扶養父母之家庭經濟狀況等一切情狀，分別
    量處如附表二編號1、3「原審判決主文」欄所示之刑，並就
    併科罰金部分，按被告資力，依刑法第42條第3項前段規定
    ，諭知如易服勞役，以1,000元折算1日之易服勞役折算標準
    ，且就附表二編號3「原審判決主文」欄所示有期徒刑，按
    被告資力，依刑法第41條第1項前段規定諭知如易科罰金，
    以1,000元折算1日之易科罰金折算標準，復就沒收部分說明
    ：(1)扣案如附表一編號1所示改造手槍1支（含彈匣）、編
    號3所示未試射子彈13顆，均屬違禁物，應依刑法第38條第1
    項規定宣告沒收；(2)如附表一編號2所示子彈7顆，因已試
    射擊發，而喪失子彈之結構與功能，非違禁物，不予宣告沒
    收；(3)扣案如附表一編號6所示毒品，為被告所持有遭查獲
    之第二級毒品，應依毒品危害防制條例第18條第1項前段規
    定諭知沒收銷燬；(4)除如附表一所示物品外之其餘扣案物
    ，並無證據可認為違禁物或與本案有直接關聯性，檢察官亦
    未聲請沒收，故均不諭知沒收。經核原審認事用法並無違誤
    ，量刑亦屬妥適，所為沒收、沒收銷燬之諭知於法有據，原
    判決關於此部分均應予維持。
二、被告此部分上訴無理由　　
(一)查被告就如附表二編號1所示非法持有可發射子彈具殺傷力
    之槍枝犯行無刑法第59條規定適用，且無從與被告所犯如附
    表二編號2所示犯行論以接續犯一罪，業經本院詳敘如前，
    是被告請求依刑法第59條規定酌減其刑，且就其所犯如附表
    二編號1、2所示犯行請求論以接續犯一罪云云為由提起上訴
    ，均無可採。
(二)按量刑輕重，屬為裁判之法院得依職權自由裁量之事項，苟
    其量刑已以行為人之責任為基礎，並斟酌刑法第57條各款所
    列情狀，在法定刑度內，酌量科刑，無顯然失當或違反公平
    、比例及罪刑相當原則者，亦無偏執一端，致明顯失出失入
    情形，即不得指為違法。查原審判決就上開部分已經詳細記
    載量刑審酌各項被告犯罪情節及犯罪後態度等一切情狀，予
    以綜合考量，在法定刑內科處其刑，並未失之過重，尚屬妥
    適，已如前述。是被告請求從輕量刑云云，亦無可採。
(三)綜上，被告就此部分執前開各詞提起上訴，均無理由，應予
    駁回。
伍、撤銷改判（即原判決附表二編號2及定應執行刑部分）之理
    由
一、原審審理後，認被告就事實欄一(二)部分犯罪事證明確，予
    以論罪科刑，固非無見，惟查：按事實審法院對於被告之量
    刑，應符合比例、平等及罪刑相當原則，使輕重得宜，罰當
    其罪。又被告之量刑，應以行為人之責任為基礎，並審酌一
    切情狀，尤應注意犯罪之動機、目的、犯罪時所受之刺激、
    犯罪之手段、犯罪行為人之生活狀況、品行、智識程度、犯
    罪行為人與被害人之關係、犯罪行為人違反義務之程度、犯
    罪所生之危險或損害，及犯罪後之態度，刑法第57條定有明
    文。是法官於有罪判決中，究應如何量處罪刑，為實體法賦
    予審理法官刑罰之裁量權事項，法官行使此項裁量權，自得
    依據個案情節，參酌上開刑法第57條所定各款犯罪情狀之規
    定，於法定刑度範圍內，基於合義務性之裁量，量處被告罪
    刑。質言之，法官為此量刑之裁量權時，除不得逾越法定刑
    或法定要件外，尚應符合法規範之體系及目的，遵守一般有
    效之經驗及論理法則等法律原則，亦即應兼顧裁量之外部及
    內部性為妥適裁量。而在審酌刑度時，各量刑因子相互交錯
    、影響，應為整體考量，尤以個案之犯罪情節，因時空背景
    迥異，嚴重程度本不相同，難以一概而論。次按「犯本條例
    之罪自首，並報繳其持有之全部槍砲、彈藥、刀械者，減輕
    或免除其刑；其已移轉持有而據實供述全部槍砲、彈藥、刀
    械之來源或去向，因而查獲者，亦同」、「有期徒刑、拘役
    、罰金減輕者，減輕其刑至2分之1。但同時有免除其刑之規
    定者，其減輕得減至3分之2」，分別為槍砲彈藥刀械管制條
    例第18條第1項、刑法第66條所明定。被告於如事實欄一(二
    )所示時、地非法持有改造手槍、槍砲主要組成零件，所為
    固然可議，然其所犯非法持有可發射子彈具殺傷力之改造手
    槍罪法定刑為「3年以上10年以下有期徒刑，併科新臺幣7百
    萬元以下罰金」，法定刑度不可謂不重，而被告就此部分持
    有犯行，並未因此致他人生命、身體遭受實際上傷害，亦即
    對他人及社會安全尚無重大危害，徵諸被告就此部分有槍砲
    彈藥刀械管制條例第18條第1項規定適用，業如前述，是此
    部分依法得減輕至有期徒刑1年，則原審就此部分量處被告
    「有期徒刑2年8月，併科罰金5萬元」，與被告所犯如附表
    二編號1所示犯行所處「有期徒刑3年4月，併科罰金8萬元」
    相較，二者刑度僅差距「有期徒刑8月，併科罰金3萬元」，
    量刑顯有違罪刑相當原則，自非妥適。被告以其此部分有刑
    法第59條規定適用，且應與如附表二編號1所示犯行論以一
    罪云云為由提起上訴，雖無理由，然其以原審就此部分量刑
    過重，請求從輕量刑等語為由提起上訴，則非無理由，原判
    決既有前開可議之處，自屬無可維持，應由本院就此部分及
    定應執行刑部分均予以撤銷改判。
二、量刑　　
(一)爰審酌被告知悉具殺傷力槍枝屬高度危險物品，且不應持有
    可供替換之槍砲主要組成零件，被告所為已潛藏高度危險性
    ，影響社會治安，惟被告並未持此等物品從事其他不法行為
    ，並無實際傷及他人，所生危害尚未擴大，且被告犯後坦承
    犯行，態度尚可，兼衡被告於本案此部分持有槍枝、槍管數
    量及時間、動機、手段、素行，自陳二專畢業之智識程度、
    目前在家裡幫忙做工廠，月收入大約4萬到4萬5,000元左右
    ，沒有家人要撫養之生活狀況（見本院卷第112頁）等一切
    情狀，量處如主文第2項所示之刑，並就併科罰金部分諭知
    易服勞役之折算標準。
(二)被告所犯如附表二所示之罪，雖屬裁判確定前犯數罪而應併
    合處罰，惟本院考量被告所犯如附表二編號3所示罪刑，屬
    得易科罰金之罪，所犯如附表二編號1、2所示罪刑，則均屬
    不得易科罰金亦不得易服社會勞動之罪，核屬刑法第50條第
    1項但書所列情形，日後檢察官於執行時勢必將詢問被告就
    如附表二所示各罪要否聲請定應執行刑，且就如附表二編號
    1、2所示部分，檢察官、被告均仍得上訴，為訴訟經濟，避
    免無益勞費，因認並無就撤銷改判（即附表二編號2）部分
    與前開上訴駁回（即附表二編號1）部分定應執行刑之必要
    ，附此敘明。
三、沒收
(一)按違禁物，不問屬於犯罪行為人與否，沒收之，刑法第38條
    第1項定有明文。扣案如附表一編號4所示改造手槍1支（含
    彈匣）、如附表一編號5所示屬於槍砲主要組成零件之槍管
    ，均屬違禁物，不問屬於犯罪行為人與否，應依刑法第38條
    第1項規定宣告沒收。
(二)扣案除附表一以外之其他物品（詳見大安分局109年5月12日
    扣押物品目錄表），均屬與被告所為此部分犯行無關之物品
    ，且非屬違禁物或專科沒收之物，檢察官亦未聲請沒收，依
    法無從於本案宣告沒收，併此敘明。
據上論斷，應依刑事訴訟法第368條、第369條第1項前段、第364
條、第299條第1項前段，判決如主文。
本案經檢察官李佳穎提起公訴，檢察官李超偉移送併辦，檢察官
林宏松到庭執行職務。
中　　華　　民　　國　　110 　年　　12　　月　　1 　　日
                  刑事第十八庭  審判長法  官  何俏美
                                      法  官  葉乃瑋
                                      法  官  黃紹紘
以上正本證明與原本無異。
持有第二級毒品部分，不得上訴。
其他部分，如不服本判決，應於收受送達後20日內向本院提出上
訴書狀，其未敘述上訴之理由者並得於提起上訴後20日內向本院
補提理由書（均須按他造當事人之人數附繕本）「切勿逕送上級
法院」。
                                      書記官  顏淑華
中　　華　　民　　國　　110 　年　　12　　月　　6 　　日

附表一
編號 品名 鑑定結果 依據 1 仿BERETTA廠92FS型改造手槍1支（槍枝管制編號0000000000，含彈匣1個） ①以檢視法、性能檢驗法鑑定後，鑑定結果為：送鑑手槍1枝（槍枝管制編號0000000000），認係非制式手槍，由仿BERETTA廠92FS型手槍外型製造之槍枝，組裝已貫通之金屬槍管而成，擊發功能正常，可供擊發適用子彈使用，認具殺傷力。 ②於該改造手槍之手把、滑套表面所採集之生物跡證，經比對結果與被告DNA-STR型別相符。 ①內政部警政署刑事警察局109年7月24日刑鑑字第1090052229號鑑定書及影像照片（見偵字第19095號卷第187至194頁）。 ②臺北市政府警察局109年7月10日鑑定書（見偵字第19095號卷第180至184頁）。 ③扣案改造手槍照片（見偵字第19095號卷第85、87、89至92頁）。 2 口徑9x19mm制式子彈7 顆（經試射完畢） 以檢視法、試射法鑑定後，鑑定結果為：均係口徑9x19mm制式子彈，採樣7顆試射，均可擊發，認具殺傷力。 ①內政部警政署刑事警察局109年9月22日刑鑑字第1090052240號鑑定書（見偵字第19095號卷第259至261頁）。 ②扣案子彈照片（見偵字第19095號卷第85至87、98至105頁）。 3 口徑9x19mm制式子彈13顆   4 仿GLOCK廠（起訴書附表1誤載為CLOCK廠）43型改造手槍1支（槍枝管制編號0000000000，含2個彈匣） ①以檢視法、性能檢驗法鑑定後，鑑定結果為：送鑑手槍1枝（槍枝管制編號0000000000，含2個彈匣），認係非制式手槍，由仿GLOCK廠43型手槍外型製造之槍枝，組裝已貫通之金屬槍管而成，擊發功能正常，可供擊發適用子彈使用，認具殺傷力。 ②於該改造手槍之手把、滑套表面所採集之生物跡證，經比對結果與被告DNA-STR型別相符。 ①內政部警政署刑事警察局109年7月24日刑鑑字第1090052229號鑑定書及影像照片（見偵字第19095號卷第187至194頁）。 ②臺北市政府警察局109年7月10日鑑定書（見偵字第19095號卷第180至184頁）。 ③扣案手槍照片（見偵字第19095號卷第87、92至95頁）。 5 金屬槍管1 支 以檢視法鑑定後，鑑定結果為：送鑑槍管（已車通）1枝，認係已貫通之金屬槍管，可供組成具殺傷力槍枝使用。屬內政部公告之槍砲主要組成零件。 ①內政部警政署刑事警察局109年8月21日刑鑑字第1090052237號鑑定書及影像照片（見偵字第19095號卷第225至227頁）。 ②內政部109年9月3日內授警字第1090872460號函（見偵字第19095號卷第289頁）。 ③扣案槍管照片（見偵字第19095號卷第85至87、106頁）。 6 黑色包裝橘色粉末1包 經以氣相層析/質譜分析法鑑驗後，檢出含第二級毒品甲氧基甲基安非他命成分（淨重3.27公克，取樣0.02公克化驗，驗餘淨重3.25公克）。 ①臺北市政府警察局109年北市鑑毒字第171號鑑定書（見偵字第19095號卷第163頁）。 ②毒品照片（見偵字第19095號卷第169頁）。 

附表二
編號 犯罪事實 原審判決主文 本院判決結果 1 如事實欄一(一)所示 王冠為犯非法持有可發射子彈具殺傷力之槍枝罪，累犯，處有期徒刑3年4月，併科罰金新臺幣8萬元，罰金如易服勞役，以新臺幣1千元折算1日。扣案如附表一編號1、3所示之物沒收。 上訴駁回。 2 如事實欄一(二)所示 王冠為犯非法持有可發射子彈具殺傷力之槍枝罪，累犯，處有期徒刑2年8月，併科罰金新臺幣5萬元，罰金如易服勞役，以新臺幣1千元折算1日。扣案如附表一編號4、5所示之物沒收。 撤銷改判為：王冠為犯非法持有可發射子彈具殺傷力之槍枝罪，累犯，處有期徒刑貳年，併科罰金新臺幣參萬元，罰金如易服勞役，以新臺幣壹仟元折算壹日。扣案如附表一編號4、5所示之物均沒收。 3 如事實欄二所示 王冠為犯持有第二級毒品罪，累犯，處有期徒刑2月，如易科罰金，以新臺幣1千元折算1日。扣案如附表一編號6所示之物沒收銷燬。 上訴駁回。 

附錄本案論罪科刑法條全文
修正前槍砲彈藥刀械管制條例第8條
未經許可，製造、販賣或運輸鋼筆槍、瓦斯槍、麻醉槍、獵槍、
空氣槍或第4條第1項第1款所定其他可發射金屬或子彈具有殺傷
力之各式槍砲者，處無期徒刑或5年以上有期徒刑，併科新臺幣1
千萬元以下罰金。
未經許可，轉讓、出租或出借前項所列槍枝者，處5年以上有期
徒刑，併科新臺幣1千萬元以下罰金。
意圖供自己或他人犯罪之用，而犯前二項之罪者，處無期徒刑或
7年以上有期徒刑，併科新臺幣1千萬元以下罰金。
未經許可，持有、寄藏或意圖販賣而陳列第1項所列槍枝者，處3
年以上10年以下有期徒刑，併科新臺幣7百萬元以下罰金。
第1項至第3項之未遂犯罰之。
犯第1項、第2項或第4項有關空氣槍之罪，其情節輕微者，得減
輕其刑。

槍砲彈藥刀械管制條例第12條
未經許可，製造、販賣或運輸子彈者，處1年以上7年以下有期徒
刑，併科新臺幣500萬元以下罰金。
未經許可，轉讓、出租或出借子彈者，處6月以上5年以下有期徒
刑，併科新臺幣300萬元以下罰金。
意圖供自己或他人犯罪之用，而犯前二項之罪者，處3年以上10
年以下有期徒刑，併科新臺幣700萬元以下罰金。
未經許可，持有、寄藏或意圖販賣而陳列子彈者，處5年以下有
期徒刑，併科新臺幣300萬元以下罰金。
第1項至第3項之未遂犯罰之。

槍砲彈藥刀械管制條例第13條
未經許可，製造、販賣或運輸槍砲、彈藥之主要組成零件者，處
3年以上10年以下有期徒刑，併科新台幣700萬元以下罰金。
未經許可，轉讓、出租或出借前項零件者，處1年以上7年以下有
期徒刑，併科新台幣500萬元以下罰金。
意圖供自己或他人犯罪之用，而犯前2項之罪者，處5年以上有期
徒刑，併科新台幣1000萬元以下罰金。
未經許可，持有、寄藏或意圖販賣而陳列第1項所列零件者，處6
月以上5年以下有期徒刑，併科新台幣300萬元以下罰金。
第1項至第3項之未遂犯罰之。

修正前毒品危害防制條例第11條
持有第一級毒品者，處3年以下有期徒刑、拘役或新臺幣5萬元以
下罰金。
持有第二級毒品者，處2年以下有期徒刑、拘役或新臺幣3萬元以
下罰金。
持有第一級毒品純質淨重十公克以上者，處1年以上7年以下有期
徒刑，得併科新臺幣1百萬元以下罰金。
持有第二級毒品純質淨重二十公克以上者，處6月以上5年以下有
期徒刑，得併科新臺幣70萬元以下罰金。
持有第三級毒品純質淨重二十公克以上者，處3年以下有期徒刑
，得併科新臺幣30萬元以下罰金。
持有第四級毒品純質淨重二十公克以上者，處1年以下有期徒刑
，得併科新臺幣10萬元以下罰金。
持有專供製造或施用第一級、第二級毒品之器具者，處1年以下
有期徒刑、拘役或新臺幣1萬元以下罰金。